---
title: "MINDFULL-Hospital"
subtitle: "Plan d'analyse statistique"
author: "Philippe MICHEL"
date: "`r format(Sys.Date(),'%d %B %Y')`"
bibliography: stat.bib
lang: fr
link-citations: true
output:
  html_document:
    df_print: paged
    toc: yes
    toc_float: 
        collapsed: false
    theme: lumen
    anchor_sections: TRUE
  pdf_document:
    includes:
      in_header: tete.tex
    keep_tex: yes
    latex_engine: lualatex
    toc: yes  
  html_notebook:
    fig_caption: yes
    theme: spacelab
  prettydoc::html_pretty:
    theme: architect
    highlight: github
    toc: yes
editor_options:
  chunk_output_type: console
---

```{r setup, include= FALSE}
knitr::opts_chunk$set(echo = FALSE, warning = FALSE, message = FALSE, cache = FALSE,
# knitr::opts_chunk$set(echo = TRUE, warning = FALSE, message = FALSE)
#
 fig.width = 7,
 fig.asp = 0.8,
 out.width = "100%"
)
```

```{r info}
rm(list=ls())
library("prettydoc")
library("forcats")
library("epiDisplay")
library("factoextra")
library("baseph")
library("knitr")
library("finalfit")
library("Hmisc")
library("xtable")
library("viridis")
library("stringr")
library("ggplot2")
library("kableExtra")
library("lubridate")
# sessionInfo()
```

Ce document ne concerne que l'analyse statistique des données. 

L'analyse sera réalisée en intention de traiter. Le risque $\alpha$ retenu est de 0,05 & la puissance de 0,8.

## Description de la population

La description de la population concerne les données recueillies à l'inclusion :

- âge, sexe
- Nombre d'années d'expérience professionnelle, nb d'années dans les services considérés
- Expérience préalable en pleine conscience
- Groupe du patient.

Ainsi que les scores réalisés en début de programme : 

- **MBI** découpé en trois classes pouvant prendre chacune trois valeurs.
- **Score SWLS 1985** échelle numérique allant de 5 à 35 découpé en classes :
   - 5-9 : insatisfaction extrême
   - 10- 19 insatisfaction modérée
   - 20-29 Satisfaction modérée
   - 30-35 grande satisfaction
- **Échelle FFMQ** Score numérique allant de 39 à 195,découpé en cinq catégories. Pas de classes définies. 
- **Échelle GAD7** numérique de 0 à 21, coupé en deux classes :
    - 0-14 : aucune anxiété ou minime
    - 15-21 : anxiété majeure
- **Jefferson's scale** Score numérique

Une comparaison simple entre les deux groupes (participant & témoin) sera réalisée pour vérifier l'absence de différence gênante : test du $\chi 2$ pour les données catégorielles & test de Student pour les données numériques après vérification de l'égalité des variances. 


## Objectif principal

Le critère principal est le changement de classe d'une des catégories du score MBI.
Les cas seront classés en cinq catégories : 

- Aggravation sur au moins deux classes
- Aggravation sur une classe (quelque soit le résultat sur les autres classes)
- Aucun changement
- Amélioration sur une classe
- Amélioration sur au moins deux classes

Les deux groupes seront ensuite comparés sur un test de $\chi^2$ après correction si nécessaire. 

Les graphiques de flux seront présentés.

### Recherche de facteur pronostic

Une analyse simple (test de $\chi^2$ ou de Willcoxon) sera réalisée pour rechercher des facteurs pronostic de la réponse. On étudiera alors les critères démographiques & les résultats vant le programme aux diverses échelles. 

### Analyse par régression

Une analyse multivariée par régression logistique sera réalisée en y incorporant les résultats du score MBI & toutes les variables ayant une p-value < 0,20 sur l'analyse monovariée. 

## Objectifs secondaires 

l'évolution des différents scores sera évaluée en comparant les deux groupes : 

- **Score SWLS 1985** Changement de classe ($\chi^2$)
- **Échelle FFMQ** Calcul des différences après/avant pour chaque participant puis comparaison des deux groupes (Test non paramétrique de Willcoxon)
- **Échelle GAD7** Changement de classe ($\chi^2$) 
- **Jefferson's scale** Calcul des différences après/avant pour chaque participant puis comparaison des deux groupes s(Test non paramétrique de Willcoxon)


L'impact du programme (échelle numérique de 1 à 10) les évolutions seront comparées par un test de Willcoxon.

## Évènements indésirables
 
 Les évènements indésirables retenus seront simplement listés. 
 
 ## technique
 
 L'analyse statistique sera réalisée grâce au logiciel **R**[@rstat] & à divers packages en particulier *tidyverse*[@tidy] & *epiDisplay*[@epid].
